# Ricardo Cunha Loyola Elias (Currículo - Profissional)

E-mail: ricardo.l.elias@gmail.com

Perfil do Profissional

currículo:

Data de 15/06/1983 nascimento:

Endereço: Ingaí, 151 apto 95B

Bairro: Vila Prudente Cidade: São Paulo - SP CEP: 03132-080

**Telefone** 

(35) 31145124 residencial:

Telefone celular: (35) 991074074



## Pretensão salarial

A Combinar

#### Resumo do Currículo

Engenheiro Civil. Mestrado em Ecologia Aplicada ao Manejo e Conservação de Recursos Naturais. Graduado em Engenharia Civil. Graduação em Ciências Biológicas - Bacharelado/Licenciatura. Inglês Intermediário. Experiência em gestão de contratos, planejamento, execução e acompanhamento de obras de infraestrutura urbana (drenagem, saneamento, pavimentação, contenção de encostas, contenção de enchentes), orçamentos, medições, gestão de equipes e tratativas com representantes do setor público. Disponibilidade para viagens e mudanças.

#### Cargo de interesse

Engenheiro Civil

### Informações adicionais

Pacote Microsoft Office MS Project AutoCad Revit TOS

Projeto de Aterro Sanitário.

### **Idiomas**

Inglês: Intermediário Espanhol: Básico

## Experiência profissional

Compec Galasso Engenharia e Construções - 11/2017 a 11/2020 - 3 anos

• Engenheiro Civil - último cargo - 3 anos

Responsável pela gestão de contratos, planejamento e execução de obras públicas de infraestrutura urbana na região metropolitana de São Paulo.

Simmetria Engenharia Ltda - 03/2017 a 10/2017 - 7 meses

• Gerente de Projetos - último cargo - 7 meses

Gerência de projetos; contato com clientes e fornecedores; desenvolvimento de projetos de engenharia

Direcional Engenharia S/A - 03/2014 a 01/2015 - 10 meses

Responsável pelo planejamento, gestão, execução e acompanhamento de Obra de 926 casas do Programa Minha Casa Minha Vida no estado de São Paulo - Etapa: Fundação.

Aquila Ambiental Ltda. ME - 12/2011 a 01/2014 - 2 anos e 1 mês

• Diretor Geral e Consultor - último cargo - 2 anos e 1 mês

Salário: R\$ 2.500,00

Responsável pela administração financeira e operacional da empresa; Ministração de cursos, aulas, palestras e treinamentos ambientais para trabalhadores; Desenvolvimento de material didático para treinamento ambiental de empresas da área off shore, exigidos pela Petrobrás.

Planejamento, Gestão e execução de projetos ambientais (EIA/RIMA, PRAD, PTRF, etc.)

# Naturalis Consultoria Ambiental e Geoprocessamento Ltda. - 01/2010 a 11/2011 - 1 ano e 10 meses

• Diretor Geral - último cargo - 1 ano e 10 meses

Salário: R\$ 2.500,00

Responsável pela administração e direção; consultoria técnica;

Planejamento e execução de projetos e relatórios técnicos da área ambiental.

# Formação

Graduação #1

Instituição: PUC Minas Gerais

Grau de formação: Graduação

Nome do curso: Engenharia Civil

Graduação #2

Instituição: Universidade Federal de Juiz de Fora - UFJF

Grau de formação: Mestrado

Nome do curso: Ecologia Aplicada ao Manejo e Conservação de Recursos Naturais

Graduação #3

Instituição: Universidade Federal de Juiz de Fora

Grau de formação: Graduação

Nome do curso: Ciências Biológicas - Bacharelado

Graduação #4

Instituição: Universidade Federal de Juiz de Fora

Grau de formação: Graduação

Nome do curso: Ciências Biológicas - Licenciatura

### Cursos e especializações

## Curso #1

Nome do curso: Curso de curta duração em Projeto de Aterro Sanitário

Instituição: Universidade Federal de Viçosa, UFV

Duração: Curta (até 40 horas)

Ano de conclusão: 2011